【裁判字號】    90,上易,176
【裁判日期】    891201
【裁判案由】    違反槍彈藥刀械管制條例
【裁判全文】
臺灣高等法院高雄分院刑事判決          九十年度上易字第一七六號
    上  訴  人
    即  被  告  甲○○
右上訴人因違反槍彈藥刀械管制條例案件，不服臺灣高雄地方法院八十九年度易字
第四四六二號中華民國八十九年十二月一日第一審判決（起訴案號：臺灣高雄地方法
院檢察署八十九年度偵字第一九四一七號），提起上訴，本院判決如左：
      主      文
上訴駁回。
      事實及理由
一、本案經本院審理結果，認原審判決之認事用法及量刑，均無不當，應予維持，並
    引用原審判決書所記載之事實、證據及理由。
二、上訴人即被告甲○○上訴意旨雖又指稱原判決量刑過重等情。
三、查被告所犯槍砲彈藥刀械管制條例第十五條第一、二款之罪，其法定刑為二年以
    下有期徒刑，原判決審酌被告犯罪之一切情狀，量處有期徒刑月，如易科罰金
    ，以佰元折算壹日，緩刑貳年，係屬低度之刑，尚無過重之嫌。上訴意旨以量
    刑過重指摘原判決不當，為無理由，應予駁回。
四、據上論斷，應依刑事訴訟法第三百六十八條、第三百七十三條，判決如主文。
本案經檢察官張其主到庭執行職務。
中    華    民    國      九十      年       二       月      二十      日
                              臺灣高等法院高雄分院刑事第五庭
                                  審判長法官  吳水木
                                        法官  陳朱貴
                                        法官  洪慶鐘
右正本證明與原本無異。
不得上訴。
                                      書記官  陳金卿
中    華    民    國      九十      年       二       月    二十一      日
附錄：本判決論罪科刑法條：
槍砲藥刀械管制條例第十五條第一、二款
未經許可攜帶刀械而有下列情形之一者，處二年以下有期徒刑：
一、於夜間犯之者。
二、於車站、埠頭、航空站、公共場所或公眾得出入之場所犯之者。
                                                                        Ｑ
附件：
臺灣高雄地方法院刑事判決                        八十九年度易字第四四六二號
    公  訴  人  臺灣高雄地方法院檢察署檢察官
    被      告  甲○○  男十九歲（民國○○年○月○○○日生）
                        住高雄縣鳳山市○○○路五八巷二四號二樓
                        居高雄縣鳳山市○○○路五八一巷二十四號二樓
                        身分證統一編號：Ｅ一二三八七一一七號
右列被告因違反槍砲彈藥刀械管制條例案件，經檢察官提起公訴（八十九年度偵字第
一九四一七號），本院判決如左：
    主  文
甲○○於夜間、公共場所未經許可攜帶武士刀，處有期徒刑參月，緩刑貳年。
武士刀壹把沒收。
    事  實
一、甲○○於民國八十九年年初某日，在高雄市○○路、三多路口拾得公告管制之武
    士刀一把，即未經許可而持有，嗣於同年八月二十八日二十二時四十分許，攜帶
    上開武士刀，行經高雄市○鎮區○○路、凱旋路口之公共場所，被警場查獲，並
    扣得上開武士刀一把。
二、案經高雄市政府警察局前鎮分局報請台灣高雄地方法院檢察署檢察官偵查起訴。
    理  由
一、訊據被告甲○○對右揭事實坦承不諱，並有武士刀一把扣案可證，而該武士刀經
    本院勘驗後，與槍砲彈藥刀械管制例圖例一武士刀之外觀相符，且刀刃已開鋒，
    事證明確，被告犯行洵堪認定。
二、核被告所為，係犯槍砲彈藥刀械管制條例第十五條第一款、第二款之於夜間、公
    共場所未經許可攜帶刀械罪。爰審酌被告夜間在公共場所攜帶刀械，深具危險性
    ，惟其現年十九歲，思慮淺簿，且前無不良素行，犯後又坦承犯行，態度良好，
    顯已悔悟等一切情狀，量處如主文所示之刑。末查被告前未曾受有期徒刑以上刑
    之宣告，有台灣高等法院被告全國前案紀錄表附卷可稽，其一時失慮而罹刑典，
    經此偵、審程序之教訓，當知警惕，信無再犯之虞，本院認上開對其宣告之刑，
    以暫不執行為適當，爰併諭知緩刑二年，用啟自新。扣案之武士刀一把，屬違禁
    物，依刑法第三十八條第一項第一款規定，宣告沒收。
據上論斷，應依刑事訴訟法第二百九十九條第一項前段，槍砲彈藥刀械管制條例第十
五條第一款、第二款，刑法第十一條前段、第七十四條第一款、第三十八條第一項第
一款，判決如主文。
中      華      民      國      八十九      年      十二    月    一    日
                                  臺灣高雄地方法院刑事庭
                                      法  官    吳  宏  榮
右正本證明與原本無異。
如不服本判決，應於判決送達後十日內，向本院提出上訴狀。
                                 書記官    李  文  廣
中      華      民      國      八十九      年      十二    月    一    日


司法院資訊處製作；財團法人民間司法改革基金會備份。
